臺灣板橋地方法院刑事判決　　　　　　　94年度訴字第1580號
公　訴　人　臺灣板橋地方法院檢察署檢察官
被　　　告　甲○○
上列被告因違反毒品危害防制條例案件，經檢察官提起公訴（九
十四年度毒偵字第三一四五號），於被告為有罪之陳述後，本院
合議庭裁定由受命法官獨任依簡式審判程序審理，茲判決如下：
    主  文
甲○○連續施用第一級毒品，累犯，處有期徒刑壹年。
    事  實
一、甲○○曾因違反肅清煙毒條例及麻醉藥品管理條例案件，經
    臺灣高等法院以八十二年度上訴字第七○八四號判處有期徒
    刑三年六月及三月，並定應執行刑為三年七月確定，於民國
    八十八年七月二十八日因假釋期滿未經撤銷假釋而視為執行
    完畢（此部分不構成累犯）。又因違反肅清煙毒條例及麻醉
    藥品管理條例案件，經本院以八十四年度訴字第二三七五號
    判處有期徒刑三年八月及六月，並定應執行刑為四年二月確
    定，於九十年十二月二十七日因假釋期滿未經撤銷假釋而視
    為執行完畢（構成累犯）。其前因施用毒品違反毒品危害防
    制條例案件，經檢察官送觀察、勒戒後，因認有繼續施用毒
    品之傾向，再由檢察官送戒治處所施以強制戒治，於九十二
    年十一月五日因停止戒治付保護管束而釋放，復於九十三年
    六月八日因交付保護管束期滿未經撤銷而視為戒治期滿執行
    完畢，並由臺灣板橋地方法院檢察署檢察官以九十三年度戒
    毒偵字第二三○號為不起訴處分確定。其後再因施用第一級
    毒品及第二級毒品違反毒品危害防制條例案件，經本院以九
    十三年度訴字第一七八九號判處有期徒刑九月及五月，並定
    應執行刑為一年確定，現仍執行中。
二、詎甲○○猶不知戒除毒癮，基於施用第一級毒品之概括犯意
    ，自九十四年二月十六日起至同年四月三日止，均在其位於
    臺北縣土城市○○街十四號之住處，以摻入香煙點燃吸食之
    方式，連續施用第一級毒品海洛因多次。嗣於九十四年二月
    十七日十八時十三分許，因臺北縣政府警察局土城分局依毒
    品危害防制條例執行特定人員採驗尿液作業而通知甲○○到
    場採集尿液，經囑託鑑定後，發覺其尿液檢體呈嗎啡陽性反
    應而查獲。
三、案經臺北縣政府警察局土城分局執告臺灣板橋地方法院檢察
    署檢察官偵查起訴。
    理  由
一、犯罪事實之認定：
  (一)上揭施用海洛因之犯罪事實，業據被告甲○○自白不諱，而
    其於九十四年二月十七日經採集尿液囑託鑑定結果，亦呈嗎
    啡類（即海洛因進入人體後之代謝物）陽性反應，有臺灣檢
    驗科技股份有限公司出具之濫用藥物尿液檢驗報告及臺北縣
    政府警察局土城分局列管毒品人口尿液檢體採集送驗紀錄表
    各乙份附卷足據，衡酌施用毒品之人因成癮難以自行戒斷，
    而有賡續施用之特性，此為本院職務上已知之事實，應堪信
    被告所為上揭期間內多次施用海洛因之自白與事實相符。
  (二)又被告前因施用毒品違反毒品危害防制條例案件，經檢察官
    送觀察、勒戒後，因認有繼續施用毒品之傾向，再由檢察官
    送戒治處所施以強制戒治，於九十二年十一月五日因停止戒
    治付保護管束而釋放，復於九十三年六月八日因交付保護管
    束期滿未經撤銷而視為戒治期滿執行完畢，並由臺灣板橋地
    方法院檢察署檢察官以九十三年度戒毒偵字第二三○號為不
    起訴處分確定，亦有臺灣高等法院被告前案紀錄表及上開不
    起訴處分書在卷可稽。
  (三)是以本件事證明確，被告於強制戒治執行完畢釋放後五年內
    再為施用海洛因之犯行，堪為認定，應予依法論科。
二、論罪科刑之法律適用：
  (一)按海洛因為毒品危害防制條例第二條第二項第一款所定之第
    一級毒品，核被告甲○○所為，係犯同條例第十條第一項之
    施用第一級毒品罪。其施用前後持有海洛因之低度行為為施
    用之高度行為所吸收，不另論罪。其先後多次施用第一級毒
    品犯行，時間緊接，方法相同，觸犯構成要件相同之罪，顯
    係基於概括犯意而為之，係連續犯，應依刑法第五十六條之
    規定加重其刑。公訴意旨就被告施用第一級毒品期間之始期
    雖僅泛指為九十四年二月十七日十八時十三分許採尿前回溯
    二十六小時內某時，惟被告確實之施用始期應為九十四年二
    月十六日，業經被告自承明確，自應據以更正起訴書關於犯
    罪時間之記載。又被告前因違反肅清煙毒條例及麻醉藥品管
    理條例案件，經本院以八十四年度訴字第二三七五號判處有
    期徒刑三年八月及六月，並定應執行刑為四年二月確定，於
    九十年十二月二十七日因假釋期滿未經撤銷假釋而視為執行
    完畢，此有臺灣高等法院被告前案紀錄表附卷足參，其於五
    年以內再犯本件最重本刑為有期徒刑以上之罪，為累犯，應
    依刑法第四十七條之規定遞為加重其刑。
  (二)爰審酌被告有如事實欄所載前科及施用毒品遭查獲之紀錄，
    素行不佳，此有臺灣高等法院被告全國前案紀錄表存卷可據
    ，且前已因強制戒治之執行而經不起訴處分，業受毒品危害
    防制條例對施用毒品人之寬典，其後復因再度違犯而受有期
    徒刑之宣告，竟仍再三吸食，顯見並無悔意，惡性非淺，然
    被告施用毒品實為戕害自身健康之犯罪，於他人尚無明顯重
    大危害，其本件施用之期間尚非長久，於審理中亦能坦認犯
    行，犯罪後之態度尚稱良好等一切情狀，量處如主文所示之
    刑，以資儆懲。
據上論斷，應依刑事訴訟法第二百七十三條之一第一項、第二百
九十九條第一項前段、毒品危害防制條例第十條第一項、第二十
三條第二項，刑法第十一條前段、第五十六條、第四十七條，判
決如主文。
本案經檢察官乙○○到庭執行職務。
中　　華　　民　　國　　94　　年　　9 　　月　　1 　　日
                  刑事第十三庭  法　官  楊  博  欽
以上正本證明與原本無異
如不服本判決應於送達後十日內向本院提出上訴狀
                                書記官　曾  美  滋
中　　華　　民　　國　　94　　年　　9 　　月　　1 　　日
附錄本案論罪科刑法條全文：
附錄本案論罪科刑法條全文：
毒品危害防制條例第十條
  施用第一級毒品者，處六月以上五年以下有期徒刑。
  施用第二級毒品者，處三年以下有期徒刑。
